# 融资租赁计算

提问人：j_cheung_1222 时间：2016-04-15 22:47:19
请教~按照我们之前做融资租赁事项的处理，是按照在整个融资租赁业务中的现金流对应确认相关的现值、内涵收益率以及未确认融资收益的。现在在现实业务中遇到这样的问题：客户签订的融资租赁合同，合同期限是 24 期，在1-22期均由承租人向出租人支付租金，但是到了 22 、 23 期却是出租人给予承租人部分款项。遇到这样的情况下，在计算融资租赁计算表格的时候，在1-22期确认的未确认融资租赁收益金额为正数，而 23 、 24 期确认的未确认融资租赁收益金额为负数，如果这样的情况的话，就是在最后两期确认负数的收入？这样貌似不怎么合理，但是按照相关的现值计算却的确是得出如此结果，那请教一下，如果遇到这样的情况，账务上应当如何处理比较恰当？
谢谢~

回答人：chenyiwei
在编制IRR的计算表和实际利率摊销表时，最后两期的净现金流出为负数即可，可再用IRR函数算一下。

提问人：j_cheung_1222 时间：2016-04-16 13:36:45
陈版，可能之前的信息我描述得不清晰~ 我这个客户的角色是出租方，因此，如果按照这样的做法会是出现最后两期变成了现金流是负数，对应其确认的“未确认融资收益”也是负数，难道在业务上在最后两期确认负数的营业收入？

回答人：chenyiwei
虽然净现金流可能是负的，但分开长期应收款（应收租赁款）和长期应付款（保证金）来看应当不会都是负数的，因此可以分开确认应收和应付，并分别编制这两个科目的实际利率摊销表。